---
title: "Untitled"
output: word_document
---

```{r setup, include=FALSE}
knitr::opts_chunk$set(echo = TRUE)
```

## GIT 

2.3. Lee “¿Por qué usar GitHub? Diez pasos para disfrutar de GitHub y no morir en el intento”. Comprueba que tienes “claro” los siguientes conceptos: 

+ ¿Qué es un __repositorio__? Un repositorio es un directorio donde van a estar los archivos que git puede monitorear.. Para crear un repositorio entramos en nuestra cuenta de GitHub y vamos a la pestaña `Repositories` y clicamos en `New`. El repositorio puede ser público o privado.
+ ¿Qué es un __rama__? Una rama se usará para hacer una prueba experimental. la rama principal es master, pero si queremos trabajar en una nueva, la crearemos a partir de `create or find a new branch` y la usaremos para experimentar, sin modificar la rama master. Esto va a provocar que si la experimentación ha sido óptima, se añadirá al código principal. 
+ ¿Qué es __Pull and push__? Una vez que el archivo se ha realizado, para subirlo a la nube de GIT, habrá que darle a _commit/Push_, en cambio para bajarlo de la nube, solo se necesitará darle a _pull_.
+ ¿Que es __Fork__?Los _‘forks’_ nos sirven para hacer una copia de repositorios ajenos. Busquemos por GitHub algún repositorio que nos interese. En la parte derecha superior veremos un botón de _Fork_. Tras pulsarlo vamos a tener un repositorio igual a éste en nuestra cuenta de GitHub, sobre el que podemos hacer cuantos cambios queramos.

### 2.4. RMarkdown. Genera un documento de html que contenga

las opciones de sintaxis básicas de Pandoc Markdown:

+ Texto plano.

+ _Cursiva_.

+ __Negrita__.

+ Superindice^3^

+ ~~Tachado~~

+ Link: <https://uah.blackboard.com/ultra/courses/_19456_1/cl/outline>

+ Ecuacion en linea de Texto. $A = \pi*r^{2}$ 


+ Ecuacion en bloque.
```{r, eval = TRUE, echo = FALSE, include=TRUE}
x = 2*3^{2}
print (x)
```

+ Diferentes encabezados. Sería como acontinuación

#### Título 1


```{r, eval = TRUE, echo = FALSE}
a <- "hola"
b <- "mundo"
c <- paste (a,b)

```

ESTO ES PARA DIFERENCIAR ALGO, SE PUEDE BORRAR

```{r, eval = TRUE, echo = FALSE, include=FALSE}
paste ("hola", "mundo")
```

